【裁判字號】    92,上易,1427
【裁判日期】    920708
【裁判案由】    贓物
【裁判全文】
臺灣高等法院刑事判決                          九十二年度上易字第一四二七號
    上  訴  人  臺灣板橋地方法院檢察署檢察官
    被      告  甲○○
    選任辯護人  劉永良律師
右上訴人因被告贓物案件，不服臺灣板橋地方法院九十二年度易字第七五九號，中華
民國九十二年四月二十四日第一審判決（起訴案號：臺灣板橋地方法院檢察署九十一
年度偵字第二三二二二號），提起上訴，本院判決如左：
    主  文
原判決撤銷。
甲○○故買贓物，處罰金仟元，如易服勞役，以佰元折算壹日。
    事  實
一、甲○○於民國（下同）九十一年十月二十三日許，在臺北縣中和市福和橋下之不
    詳攤商前，明知ＮＯＫＩＡ牌八三一０型手機（序號000000000000
    000號）係來路不明之贓物，仍以新臺幣（下同）三千五百元之價格買受之。
    嗣於同年十二月三日二十時三十分許，經警持搜索票在台北縣中和市○○路○段
    一二八巷十六弄一之一號二樓住處查獲，並扣得上開手機一支。
二、案經台北市政府警察局中山分局報請臺灣板橋地方法院檢察署檢察官偵查起訴。
    理  由
一、訊之被告甲○○矢口否認有故買贓物之犯行，辯稱：伊雖有以三千五百元購買手
    機，但不知是贓物云云。
二、經查：
（一）上開手機為被害人乙○○所失竊之物，價值約一萬元，為其證述在卷，該手機
      自屬失竊之贓物。
（二）被告於警訊時，坦承該手機之中古價約為五千餘元，其以三千五百元購買等情
      （見偵查卷第四頁背面）。是該手機新機價值一萬元，在使用後於二手市場之
      中古價亦有五千餘元，被告以三千五百元之賤價買入高價之手機，復不否認於
      購買時，並未檢視或索取該手機之原廠保證書等資料，自有贓物之認識。
（三）本件並有發還贓物之贓物認領保管單及手機照片等附卷可參。是被告所辯，為
      空言卸責之詞，不足採信。其罪證明確，犯行堪以認定，應予依法論科。
三、核被告所為，係犯刑法第三百四十九條第二項之故買贓物罪。原審未詳予研求，
    遽為被告無罪之判決，自嫌欠洽。檢察官上訴意旨，指摘原判決不當，為有理由
    ，應由本院將原判決撤銷改判。爰審酌被告之品行、素行、犯罪動機、情節、犯
    罪後之態度及其他一切情狀，判處如主文第二項所示之刑，並諭知易服勞役之折
    算標準，以示懲儆。
四、據上論斷，應依刑事訴訟法第三百六十九條第一項前段、第三百六十四條、第二
    百九十九條第一項前段、刑法第三百四十九條第二項、第四十二條第二項、罰金
    罰鍰提高標準條例第一條前段、第二條，判決如主文。
本案經檢察官柯麗鈴到庭執行職務。
中    華    民    國      九十二      年      七      月       八       日
                            臺灣高等法院刑事第五庭
                                審判長法  官  曾  德  水
                                      法  官  楊  貴  雄
                                      法  官  趙  功  恆
右正本證明與原本無異。
不得上訴。
                                      書記官  孫  佩  琳
中    華    民    國      九十二      年      七      月       八       日
附錄本案論罪科刑法條全文：
刑法第三百四十九條第二項
搬運、寄藏、故買贓物或為牙保者，處五年以下有期徒刑、拘役或科或併科一千元以
下罰金（罰金部分，已提高十倍）。


司法院資訊處製作；財團法人民間司法改革基金會備份。
